【裁判字號】    90,訴,731
【裁判日期】    900629
【裁判案由】    損害賠償
【裁判全文】
臺灣高雄地方法院民事判決  九十年訴字第七三一號
    原      告  乙○○
    被      告  甲○○
右當事人間，請求損害賠償事件，本院判決如左：
    主    文
被告應給付原告新台幣壹拾萬元。
原告其餘之訴駁回。
訴訟費用由被告負擔。
    事    實
甲、原告方面：
一、聲明：被告應給付原告新台幣（下同）一千九百六十萬元。
二、陳述：
（一）、被告原為原告所雇之員工，於民國八十八年初離職後數月，便開始打電話騷
        擾並恐嚇原告，恐嚇時間長達數月，其間其他員工也深受困擾而紛紛求去，
        造成原告所經營之公司嚴重損失。被告所為已侵害原告之權利，構成侵權行
        為。
（二）、計業務損失四百八十萬元、精神賠償長達一年請求一千萬元，人身攻擊請求
        四百八十萬元，共計一千九百六十萬元。
三、證據：提出本院八十九年度易字第二四二一號刑事判決一份為證。
乙、被告方面：
一、聲明：原告之訴駁回，訴訟費用由原告負擔。
二、陳述：對於原告主張侵權之事實並不否認，惟表示目前無資力可供賠付。
丙、本院依職權調閱本院八十九年度易字第二四二一號，及臺灣高法院高雄分院九十
    年度上易字第二六七號刑事卷證資料。
    理    由
    事  實
一、本件原告主張：被告原為原告所雇之員工，於民國八十八年初離職後數月，便開
    始打電話騷擾並恐嚇原告，恐嚇時間長達數月，其間其他員工也深受困擾而紛紛
    求去，造成原告所經營之公司嚴重損失等情。判決認定：被告原係乙○○所經營
    之寶將房屋仲介公司（設於高雄縣鳳山市○○路一一六號四樓）之員工，於八十
    八年一月間離職後，因認乙○○未體恤其辛勞，而心生怨懟，竟基於意圖為自己
    不法所有之概括犯意，自八十九年一月間起至八十九年九月間止，以一天數十通
    電話之方式，連續在不詳地點，打電話向乙○○恐嚇稱：要借新臺幣五萬元、十
    萬元、五十萬元，否則要不利乙○○，幹掉乙○○，手斷腳斷等語，致乙○○心
    生畏懼，惟未給付金錢，嗣乙○○曾答應甲○○只要願前來拿款，就同意借錢，
    惟因甲○○僅要求乙○○將錢匯入其帳戶內，遭乙○○拒絕，而未付款，致從未
    得逞。而以被告連續意圖為自己不法之所有，以恐嚇使人將本人之物交付未遂，
    處有期徒刑陸月，如易科罰金，以參佰元折算壹日確定。此業經本院依職權調閱
    本院八十九年度易字第二四二一號卷證資料查知甚明，並調閱臺灣高法院高雄分
    院九十年度上易字第二六七號刑事判決確定甚明。被告對於上開事實亦不予爭執
    ，堪認原告之主張為真實。
二、按因故意或過失，不法侵害他人之權利者，負損害賠償責任；不法侵害他人之身
    體或健康者，對於被害人因此喪失或減少勞動能力，或增加生活上之需要時，應
    負損害賠償責任。又不法侵害他人之身體、健康、名譽、自由、信用、隱私、貞
    操，或不法侵害其他人格法益而情節重大者，被害人雖非財產上之損害，亦得請
    求賠償相當之金額，民法第一百八十四條第一項前段、第一百九十三條第一項、
    第一百九十五條第一項分別定有明文。
三、經查，被告因過失不法侵害原告之身體，既經認定，則請求被告賠償之各項損害
    ，是否准許，茲分述如次：
（一）、業務損失部分：原告請求四百八十萬元，惟當事人主張有利於己之事實者，
        就其事實有舉證之責任，民事訴訟法第二百七十七條定有明文。原告就其業
        務損失欲請求四百八十萬元，即應就其確有業務損失四百八十萬元部分予以
        舉證，否則本院即無從予以認定。惟原告就此部分僅陳明每月收入四十萬一
        共十二個月，並未能舉證證明其每月確有四十萬元業務收入之證明，故無從
        准許。
（二）、人身攻擊部分：原告亦請求四百八十萬元。惟此部分原告身體並無遭受任何
        之攻擊，原告亦未提出任何之診斷證明書及因此支出醫藥費之單據，自難逕
        予認定原告有何受有身體上之損害。原告復未能證明因被告之恐嚇取財行為
        有何財產上之損失，故此部分亦無從准許。
（三）、精神賠償一千萬元部分：被告對原告恐嚇取財未遂遭刑事案件判刑確定，被
        告故意不法侵害原告之財產及自由權利，原告精神確受有痛苦乃可認定。本
        院斟酌兩造原係雇主與員工之關係，因被告認為原告未體恤其辛勞，而心生
        怨懟，而長達數月，以一天數十通電話之方式，連續恐嚇原告，聲稱要借五
        萬元、十萬元、五十萬元，否則要對原告不利，幹掉原告，手斷腳斷之侵權
        行為態樣，與原告並未給付任何金錢之結果，以及兩造之身分、地位、年齡
        、職業、收入、教育程度、經濟能力等各情，認原告請求一千萬元略嫌過高
        ，應予核減為十萬元，方屬公允，逾此數額之請求，難謂有理由。
四、從而，原告依據侵權行為之法律關係請求被告賠償十萬元，洵屬正當，應予准許
    ，逾此金額之請求，即非有據，應予駁回。
五、據上結論：本件原告之訴，為一部有理由，一部無理由，並依民事訴訟法第七十
    九條但書，判決如主文。
中      華      民      國    九十      年      六      月    二十九    日
                              臺灣高雄地法院民事庭
~B法      官  陳樹村
右為正本係照原本作成。
如對本判決上訴，須於判決送達後廿日內向本院提出上訴狀。
中      華      民      國    九十      年      六      月    二十九    日
~B法院書記官  康進福


司法院資訊處製作；財團法人民間司法改革基金會備份。
